【裁判字號】    95,訴,876
【裁判日期】    950912
【裁判案由】    搶奪
【裁判全文】
臺灣士林地方法院刑事判決               95年度訴字第876號
公  訴  人  臺灣士林地方法院檢察署檢察官
被      告  丁○○
                    （
上列被告因搶奪等案件，經檢察官提起公訴（95年度偵字第9037
號），被告為有罪之陳述，經本院合議庭裁定本件宜由受命法官
獨任進行簡式審判程序，判決如下：
    主  文
丁○○犯如附表各編號所示之罪，各處如附表各編號所示之刑。
，應執行有期徒刑貳年，T 型扳手壹支沒收。
    事  實
一、丁○○有多項前科紀錄，最近一次係於民國94年間因違反毒
    品危害防制條例案件，經臺灣板橋地方法院94年度訴字第84
    6 號判處有期徒刑7 月確定，同年又因搶奪案件，經臺灣板
    橋地方法院94年度訴字第429 號判處有期徒刑1 年確定，二
    案合併接續執行，於95年6 月1 日執行完畢。詎其仍不知悔
    改，因其前案甫執行完畢出獄，失業缺錢，無交通工具可資
    代步，乃意圖為自己不法之所有，於如附表編號1 所示之時
    、地，以同附表編號1 所示之方法，竊盜同附表編號1 所示
    之被害人之機車後，供己代步之用。
二、又丁○○因失業且與其女友同身染愛滋病，缺錢看病，乃意
    圖為自己不法之所有，於如附表編號2 至4 所示之時、地，
    分別以同附表編號2 至4 所示之方法，搶奪同附表編號2 至
    4 所示之被害人之財物3 次，且於如附表編號4 所示時、地
    為警當場逮捕查獲。
三、案經臺北市政府警察局大同分局報請臺灣士林地方法院檢察
    署檢察官偵查起訴。
    理  由
一、訊據被告丁○○對上揭事實於本院審理時坦承不諱（本院卷
    第22至26頁），核與證人沈美麗之證述及被害人乙○○、沈
    陳月痕、甲○○、黃曾秀珠指訴之情節相符（偵查卷第9037
    號第17至18、23至28、30至31、59至63頁），並有被害人乙○○領回重型機車及丙○○○領回白金鍊項附翠玉佛像墜子
    出具之贓物認領保管單各1 紙及查詢車輛認可資料1 紙、監
    視器翻拍照片2 幀、贓物照片1 幀附卷可稽（偵查卷第9037
    號第19至22、29、32至33頁）。本件事證明確，被告犯行堪
    予認定。
二、按刑法第321 條第1 項第3 款之攜帶兇器竊盜罪，係以行為
    人攜帶兇器竊盜為其加重條件。此所謂兇器，其種類並無限
    制，凡客觀上足對人之生命、身體、安全構成威脅，具有危
    險性之兇器均屬之。且祇須行竊時攜帶此種具有危險性之兇
    器為已足，並不以攜帶之初有行兇之意圖為必要。（最高法
    院79年度臺上字第5253號判例要旨參照）。查本案被告持以
    作案之T 字型扳手1 支，經被告於偵查中當庭自承為金屬材
    質，並當庭手繪該T 字型扳手圖（偵查卷第9037號第70、72
    頁），依一般社會通念，客觀上認足以對人之生命、身體安
    全構成威脅，自均堪認為兇器。被告於附表編號1 所載時、
    地，持之行竊得手，核其所為，係犯刑法第321 條第1 項第
    3 款之攜帶兇器竊盜罪。故核被告於附表各編號所為，係犯
    刑法第321 條第3 款之攜帶兇器竊盜罪（編號1 部分）與同
    法第325 條第1 項之搶奪罪（編號2 至4 部分）。被告所犯
    上開4 罪間，犯意各別，行為互殊，罪名有異，應予分論併
    罰。又被告有如事實欄所示前科紀錄，經判處徒刑確定並執
    行完畢，被告於前案執行完畢後5 年內故意再犯有期徒刑以
    上之本件各罪，均分別為累犯，應依刑法第47條規定各加重
    其刑。爰審酌被告正值盛年，不思正途營生，竟冀望不勞而
    獲竊取、並飛車搶奪他人財物，對社會治安影響甚鉅，及其
    犯罪之動機、目的、手段、竊得之財物價值及其犯罪後承認
    ，且本件乃因其身染愛滋病，且失業所犯等其他一切情狀，
    各量處如主文所示之刑，並定其應執行之刑，以示懲戒。又
    被告持以竊盜之機車使用之T 型扳手1 支，為被告所有供犯
    罪使用之物，業據被告供明在卷，且並無證據證明業已滅失
    ，應宣告沒收。
三、據上論斷，應依刑事訴訟法第273 條之1 第1 項、第299 條
    第1 項前段，刑法第321 條第1 項第3 款、第325 條第1 項
    、第51條第5 款、第47條第1 項、第38條第1 項第2 款，判
    決如主文。
本案經檢察官洪三峰到庭執行職務。
中    華    民    國    95    年    9     月    12    日
                  刑事第三庭法  官  王沛雷
以上正本證明與原本無異。
如不服本判決應於判決送達後10日內向本院提出上訴狀。
                            書記官  蘇彥宇
中    華    民    國    95    年    9     月    18    日
附錄本案論罪科刑法條之依據：
中華民國刑法第325條第1項
意圖為自己或第三人不法之所有，而搶奪他人之動產者，處6 月
以上5 年以下有期徒刑。
中華民國刑法第321條第3款
犯竊盜罪而有左列情形之一者，處6 月以上、5 年以下有期徒刑
：
三  攜帶兇器而犯之者。
附表：
┌──┬───┬────┬────┬───────────────┬────────┐
│編號│行為人│犯罪時間│犯罪地點│犯    罪    事    實          │主文罪名及宣告刑│
│    │      │        │        │                              │                │
├──┼───┼────┼────┼───────────────┼────────┤
│1   │蕭智宏│95年7月3│臺北縣三│丁○○攜帶客觀上可為兇器使用之│攜帶兇器竊盜，累│
│    │      │日晚上7 │重市仁華│T 型扳手1 支，插入機車鑰匙孔內│犯，處有期徒刑柒│
│    │      │時許    │街80巷26│，發動機車引擎之方式，竊取林俊│月。T 型扳手壹支│
│    │      │        │號前    │億所有，停放於前開地址，車號BH│沒收。          │
│    │      │        │        │T- 456號機車1 部。            │                │
├──┼───┼────┼────┼───────────────┼────────┤
│2   │蕭智宏│95年7月4│臺北市哈│丁○○騎乘編號1 所竊得之機車至│意圖為自己不法之│
│    │      │日上午7 │密街大龍│前開地址，找尋脖子上戴有金項鍊│所有，而搶奪他人│
│    │      │時許    │國小附近│之婦人為作案目標，嗣發現沈陳月│之動產，累犯，處│
│    │      │        │        │痕獨自一人在該處，遂將其所騎乘│有期徒刑柒月。  │
│    │      │        │        │之機車停放在距離沈陳月痕10公尺│                │
│    │      │        │        │左右之距離，跑過去以徒手自正面│                │
│    │      │        │        │推倒沈陳月痕，利用沈陳月痕跌倒│                │
│    │      │        │        │不及抗拒時，搶奪其脖子上之白金│                │
│    │      │        │        │項鍊1 條得手後，立即騎乘前開機│                │
│    │      │        │        │車逃逸。                      │                │
├──┼───┼────┼────┼───────────────┼────────┤
│3   │丁○○│95年7月 │同上    │丁○○騎乘編號1 所竊得之機車至│意圖為自己不法之│
│    │      │16日上午│        │前開地址，找尋脖子上戴有金項鍊│所有，而搶奪他人│
│    │      │6時許   │        │之婦人為作案目標，嗣發現甲○○│之動產，累犯，處│
│    │      │        │        │獨自一人在臺北市○○區○○街59│有期徒刑柒月。  │
│    │      │        │        │巷78弄6 號5 樓之1 買早餐，在返│                │
│    │      │        │        │回中之路上，丁○○即騎乘該機車│                │
│    │      │        │        │自甲○○後方經過，於甲○○不及│                │
│    │      │        │        │抗拒時，搶奪其脖子上之白金項鍊│                │
│    │      │        │        │1條 得手後，立即騎乘前開機車逃│                │
│    │      │        │        │逸。                          │                │
├──┼───┼────┼────┼───────────────┼────────┤
│4   │丁○○│95年7月 │同上    │丁○○騎乘編號1 所竊得之機車至│意圖為自己不法之│
│    │      │20日上午│        │前開地址，找尋脖子上戴有金項鍊│所有，而搶奪他人│
│    │      │6時許   │        │之婦人為作案目標，嗣在臺北市大│之動產，累犯，處│
│    │      │        │        │同區○○街47號前發現丙○○○獨│有期徒刑柒月。  │
│    │      │        │        │自一人在該處，遂騎乘該機車，自│                │
│    │      │        │        │後方搶奪丙○○○脖子上之白金項│                │
│    │      │        │        │鍊得手後隨即逃逸，因丙○○○大│                │
│    │      │        │        │聲呼叫，路人聞聲前往圍捕，蕭智│                │
│    │      │        │        │弘因一時緊張跌倒，當場遭逮捕，│                │
│    │      │        │        │丙○○○當場取回項鍊，員警據報│                │
│    │      │        │        │到場並發現丁○○騎乘之機車係贓│                │
│    │      │        │        │物，始查悉上情。              │                │
└──┴───┴────┴────┴───────────────┴────────┘


司法院資訊處製作；財團法人民間司法改革基金會備份。
